臺灣臺中地方法院交通事件裁定　　　　100年度交聲字第298號
原處分機關　交通部公路總局臺中區監理所臺中市監理站
異　議　人
即受處分人　蔡嘉從
上列受處分人因違反道路交通管理處罰條例案件，對於交通部公
路總局臺中區監理所臺中市監理站民國一百年一月五日所為之處
分（裁監稽違字第裁六一－ＧＦ0000000號），聲明異議
，本院裁定如下：
    主    文
異議駁回。
    理    由
一、原處分意旨略以：異議人即受處分人蔡嘉從（下稱受處分人
    ）於民國九十九年十二月十二日０時五分許，駕駛車牌號碼
    １６０８－ＦＺ號自小客車，在臺中市○○路與環中路口處
    ，因「酒駕拒絕酒測」之違規，經臺中市警察局第六分局協
    和派出所員警以中市警交字第ＧＦ0000000號舉發違
    反道路交通管理通知單當場舉發。茲受處分人於期限內到案
    陳述，經原舉發機關函覆後仍不服，於一百年一月五日至站
    簽收裁監稽違字第裁六一－ＧＦ0000000號裁決書，
    本站依道路交通管理處罰條例第三十五條第四項規定裁處受
    處分人罰鍰新臺幣（下同）六萬元整，吊銷駕駛執照，三年
    內不得考領駕駛執照等語。
二、受處分人聲明異議意旨略以：伊於上開時、地駕駛前揭自小
    客車經警攔停檢查，當時配合警方進行吹氣酒測，然因伊患
    有慢性阻塞性肺疾病多年，嚴重口腔黏膜纖維化等重症，口
    腔無法密合，吹氣不足，有林新醫療社團法人林新醫院九十
    九年十二月十六日中市衛醫院字第一０一號診斷證明書可證
    ，故當時經多次吹氣結果都無達警方要求，伊向警方請求改
    以抽血檢驗卻遭員警拒絕，並逕行以拒絕酒測開具舉發通知
    單，並經移送原處分機關依違反道路交通管理處罰條例第三
    十五條第四項規定裁決。伊身患重病，飲食諸多禁忌，更不
    能飲酒，為此不服裁決主文聲明異議等語。
三、按汽車駕駛人拒絕接受酒精濃度測試之檢定者，處新臺幣六
    萬元罰鍰，並當場移置保管該汽車及吊銷該駕駛執照；三年
    內不得考領駕駛執照，道路交通管理處罰條例第三十五條第
    四項、第六十七條第二項分別定有明文。上開規定之立法理
    由旨在規範嚴重危害交通安全之行為，便利測試檢定作業之
    及時順利實施，取得客觀正確之判測結果，進而防免可能產
    生之交通事故，是汽車駕駛人遇有警員測試檢定，即應配合
    受檢，不得以任何理由拒絕或拖延，否則即屬違反上開規定
    應受裁罰甚明。再關於處罰基礎，係因人體內酒精含量由開
    始飲酒時之０％，依飲酒量漸漸累積增加，在完成飲酒時體
    內酒精含量達到最高，隨後依代謝率逐漸代謝。基此，倘駕
    駛人遭警員攔停後，積極拒絕接受酒精濃度測試檢定或消極
    推諉拖延酒精濃度測試檢定之時間，致其體內酒精濃度因時
    間經過而逐漸代謝降低，對於其他立即配合測試之駕駛人顯
    有不公。是內政部警政署於九十年八月二十三日以（九０）
    警署交字第一七五七三九號函明示有關「拒絕接受酒精濃度
    測試檢定」構成要件，應以警方明確告知駕駛人酒精濃度測
    試標準流程及方法後，駕駛人仍積極或消極拒絕測試，即可
    判定為「拒絕接受酒精濃度測試檢定」。本院亦認為有無「
    拒絕接受酒精濃度測試檢定」，應以汽車駕駛人實質作為據
    以判斷，而不以汽車駕駛人有無親口表明拒絕接受酒精濃度
    測試檢定為據，否則汽車駕駛人雖未明示拒絕接受酒精濃度
    測試檢定，卻刻意消極推諉拖延接受酒精濃度測試檢定之時
    間，期使體內酒精濃度得因時間經過而代謝降低，即可規避
    酒精濃度超過規定標準而駕車之處罰，此不僅影響警方公權
    力之行使，更使取締酒醉駕車之執法，產生公平性之質疑。
    再者，依道路交通管理處罰條例第三十五條第四項之文義解
    釋，亦無從認知有意將汽車駕駛人消極推諉拖延接受酒精濃
    度測試檢定之情況排除在外。因此，只要汽車駕駛人有「拒
    絕接受酒精濃度測試檢定」之實質作為，無論係積極明示不
    接受酒精濃度測試檢定或消極推諉拖延接受酒精濃度測試檢
    定之時間，均有道路交通管理處罰條例第三十五條第四項規
    定之適用。
四、本件受處分人蔡嘉從駕駛車牌號碼１６０８－ＦＺ號自用小
    客車，於上開時、地，因「酒駕拒絕酒測」之違規事實，為
    警依法攔檢舉發等情，業據臺中市警察局九十九年十二月二
    十八日中分六警交字第０九九００四三七五號函說明：「．
    ．．並查證舉發員警查處情形略以：『於臺中市○○區○○
    路與環中路口執行勤務時，經攔查發現該車駕駛人顯有飲酒
    之情形，欲依規定予以實施酒精濃度檢測，期間駕駛人以宏
    亮聲音聲稱患病並多次以消極方式拒絕接受檢測，遂告知拒
    絕酒精濃度相關規定後予以舉發，本件違規屬實。』．．．
    」等語，並有該函及臺中市警察局中市警交字第ＧＦ000
    0000號舉發通知單各一份在卷可稽。訊據受處分人固自
    承開車前有食用含有酒精成分之燒酒雞，惟就拒絕接受酒精
    濃度測試檢定一事，受處分人以上情置辯，經查：
  (一)受處分人辯以其係因患有慢性阻塞性肺疾病以及嚴重口腔黏
    膜纖維化等症，致口腔無法閉合，吹氣不足而無法達到施測
    要求，實非不配合酒測等語，並提出林新醫療社團法人林新
    醫院診斷證明書為證。然證人即林新醫院胸腔內科湯榮興醫
    師於一百年五月十二日到庭具結證稱：「（法官問：提示卷
    附九十九年十二月十六日診斷證明書是否係你所開立？）是
    ，是我開的。」、「（法官問：這位患者初次到你們醫院，
    並由你檢查的的初次就診時間為何？）九十九年十二月十三
    日（按：即本件案發後翌日）是初診。我們醫院有檢送病歷
    資料過院。」、「（法官問：依照你的診斷，於診斷證明書
    上有載明受處分人是慢性阻塞性肺疾病，口腔黏膜有纖維化
    ，致嘴巴無法密合，配合肺功能檢查，是否可以請你說明當
    時是對受處分人做了何檢查及何種測試而開出這樣的診斷結
    果？）病患來主述說會喘，特別是動時會比較喘，有輕微咳
    嗽及痰，當時我們有稍微問一下病史，病患表示每天有抽壹
    包多的煙的習慣，約有４０年左右，當時有幫病人從口腔做
    外觀觀察，目視病患口腔兩側都有嚴重的黏膜纖維化現象，
    當時我在檢查時，患者嘴巴張開的狀況就是比一般人張得比
    較小，我們有初步診斷他是慢性阻塞性肺疾病，有給患者排
    胸部Ｘ光及肺功能檢查，當天都有進行檢查，肺功能部分是
    在醫院的肺功能室由技術人員用肺功能的檢測儀器進行檢查
    ，可以判斷氣道是否有阻塞、肺活量有無減少、有無力量去
    吹那個儀器等。」、「（法官問：那天進行肺功能檢查的結
    果？）一般診斷慢性阻塞肺疾病還是要依據臨床檢查，再配
    合Ｘ光及肺功能測試。那天患者檢查結果，肺功能部分是通
    氣（包括氣的進及出）正常，該患者的進氣及出氣都是正常
    的。」、「（法官問：那Ｘ光的檢查為何？）Ｘ光部分，當
    時我檢查結果是有點過度充氣的感覺，就是他吸氣吸得比較
    多一些，一般而言，若是肺部慢性阻塞的患者因為他的吐氣
    不完全，所以他的肺部Ｘ光結果會比正常人的肺部看起來腫
    一些，本件患者當時依照我的判斷是有一些過度充氣的樣子
    。」、「（法官問：剛剛說到肺功能檢查包括氣進及氣出，
    這是用何種方式來測試？）這個儀器上會有壹個吹管，操作
    過程有技師協助讓受檢查者用嘴巴含住這個吹管來吹氣，該
    吹管的管口直徑約２．５公分左右（當場以尺測量所帶來的
    吹管）。」、「（法官問：患者只要依照指示做吐氣及吸氣
    動作即可完成檢查？）要看配合度，而且這個儀器在進行檢
    測時有壹個標準流程，要患者吹氣、吐氣數次，至少3次以
    上，若發現有漏氣的情形，技師會協助受測者，調整他的吹
    、吐方式及含管方式，大部分情形就是要求受測者自行深呼
    吸吸氣吸到滿，然後再含住吹管把氣吹出去，一般標準要達
    到５秒才可以判讀測試結果，有時若患者沒有吹到５秒，技
    師會要求患者重吹，這也是為什麼要受測者吹、吐數次的原
    因，這樣才能做較正確的判讀。含管時一定要含住且不能漏
    氣，才可以進行測試。」、「（法官問：請說明該患者當時
    吹氣次數等情形？）我沒有辦法知道該患者在技師那邊做了
    幾次吹、吐測試，因為技師會挑選測試結果最好的作成數據
    記錄，我手裡的資料就是該次最好的數據結果，我只能就這
    次資料進行說明，依據該資料顯示受測者的肺活量（就是指
    受測者吸氣之後能吐出來氣的數量跟標準值來進行比較）是
    正常，氣道也沒有阻塞（只要在一般人數值８０％內就算是
    正常）、是正常的情況，另外他肺部殘餘的容積（就是吐不
    掉的氣）是有增加的情形，也就是他吐不掉的氣有比正常人
    多一些。大概就是如此。」、「（法官問：剛剛提到他的肺
    部殘餘容積有增加情形，又說他肺活量正常，可否說明這兩
    者的關係？）即便肺部殘餘容積比正常人的多，但是他可能
    肺活量還是可能正常的。因為這兩個是不一樣的，肺活量是
    吸吐之間的數值，而殘餘容積則是吸進來吐出去後留在肺部
    的氣量，一般即便是正常人在沒有慢性阻塞的情形下，吸進
    來的氣也不會完全都吐得出來，只有在殘餘容積超過一定數
    值時才可能判斷有肺部慢性阻塞疾病情形，這些都是要綜合
    判斷的。」、「（法官問：是否能記得本件受處分人於接受
    你外觀檢查時嘴巴張的大小是否足以含住吹管？）我只記得
    當時要他嘴巴張開，他顯得比一般人困難，且張得比較小，
    況且他口腔黏膜有纖維化的情況。」、「（法官問：是否代
    表他無法含住吹管？）如果他有去做肺功能測試，且檢查結
    果是正常時，就應該表示他能夠含住吹管，不然不會有數據
    出來。我記得當時技師有跟我反應說該患者吹氣時有漏氣情
    形，後來應該是要求受測者自己或是由技師協助幫受測者將
    嘴巴夾緊吹管，讓吹管不會漏氣，來進行測試。」、「（法
    官問：是否表示受測人蔡嘉從於兩側嘴巴夾緊的情況下，其
    肺活量就是氣進、氣出的狀況可以達到跟正常人相同？）是
    。」、「〔法官問：在３月２日有函覆本院依照病歷記載患
    者嘴巴無法咬合吹氣，故吹氣時會嚴重漏氣，肺部應無異常
    ，意思是否是吹氣雖然會有漏氣現象，但是經過上揭所述補
    強（就是捏住患者嘴巴來吹氣）檢查過程的檢查，他的肺部
    功能應該沒有異常嗎？〕是。也就是說口腔黏膜的纖維化跟
    肺部的功能是否正常沒有直接關聯性，纖維化只會導致測試
    的時候在含著管子會有困難，但是如果在步驟上予以調整，
    經過正確的測量還是可以判斷其肺部功能是否正常。」、「
    （法官問：吐氣是否需要維持一定時間？）如果以院內儀器
    而言至少要維持５秒左右不間斷吹氣，而依照我手裡的數據
    ，該患者於受測時，大約能維持４秒多一點不間斷的吹氣，
    至於警用酒精濃度測試器要維持多久時間我則不大清楚。」
    、「以我看來受處分人嘴巴含住管子沒有問題，只是吐氣部
    分維持的秒數可能有些狀況。」、「（法官問：像患者在做
    吹氣測試時，有無辦法於吹到一半就終止吹氣？）一般當然
    是可以吹到一半就突然停止，但是從肺功能檢查中是可以看
    出那是不標準的吹法。而受處分人在我們醫院做到最好的數
    據也約４秒多一些就沒有氣了。」、「（法官問：氣量是否
    會因應管子大小而在吹氣時間長短上有變化？也就是說當管
    子比較大時，可以吹出來的氣，照道理而言，那樣的量在小
    管子可以吹比較久一些？）應該是。」等語在卷（見本院卷
    第四十五頁至第四十九頁），並有林新醫療社團法人林新醫
    院一百年三月二日林新醫字第１０００００００８９號函所
    檢附受處分人蔡嘉從之病歷資料以及林新醫院肺功能檢查室
    檢查數據資料附卷可參（見本院卷第二十三頁至第二十七頁
    、第五十六頁），可知受處分人於醫院檢測肺功能時雖有嘴
    部無法密合之情形，然經由外力強制密合雙唇含住吹管可完
    成肺功能檢測，其檢測結果肺活量亦係正常。復經本院當庭
    測量警員提出之吹氣檢測酒精濃度吹管以及證人湯醫師提出
    之簡易肺活量檢測儀吹管，測量結果：員警提出的吹氣管口
    直徑約為1.3至1.4公分，湯醫師所攜帶的吹管直徑約2.5公
    分。則計算二吹管口徑面積比（半徑×半徑×π３．１４）
    為【０．６５×０．６５×３．１４≒１．３３】：【１．
    ２５×１．２５×３．１４≒４．９１】≒１：３．６９，
     並有比較二種吹管口徑拍攝照片一幀在卷足憑（見本院卷
    第五十二頁）。是以醫院檢測肺活量之吹管大約為酒測器吹
    管之三點六九倍，而受處分人於醫院強制密合雙唇得持續吹
    氣達四點多秒，同樣之氣量於較小之酒測器吹管自得維持更
    長時間，受處分人之肺活量應足以達到成功完成酒測器之吹
    氣量，從而，受處分人所辯嘴部無法密合及吹氣量不足而致
    無法完成吹氣酒精濃度測試一情，並無足據。
  (二)受處分人經強制閉合雙唇施測結果肺活量係正常，已如前述
    ；而受處分人當天受測情形復經證人即當日舉發本件交通違
    規之員警葉政良於本院一百年二月十七日訊問時到庭具結證
    稱：「（法官問：本件是由您進行攔測？）我跟同事總共4
    人一起進行本件攔測，當時是在執行防治危險駕車勤務。」
    、「（法官問：請說明攔測受處分人蔡嘉從先生的過程？）
    那時他經過路檢點，因為他開車的方式是走走停停，有請他
    開近我們攔檢點內，但是他無法正確的開進去，後來是同事
    把他擋住，指揮他，他才順利開進攔檢點，那是在西屯路、
    環中路的路邊，他下車時，有聞到他身上有很濃的酒味。我
    們就依規定告知權利後，進行酒測。」、「（法官問：你們
    在進行酒測，是否一開始就開始錄影？）是，從攔停起就開
    始錄影。」、「（法官問：可否說明本件進行酒測吹氣的過
    程？）當事人是有說他有口腔癌，無法吹氣，我有刻意去觀
    察受處分人的講話方式，有請他深呼吸，喝水，還有告知呼
    氣測試的訣竅、方法，就是要含住吹氣管，持續吹氣５秒。
    他要吹氣時，他都吹不滿５秒就說他沒氣了，有依照規定給
    受處分人很多次的機會，也有告知他消極不配合就會開拒測
    的罰單，並告知他拒測的後果是罰６萬元、並吊銷駕照、３
    年內不能再考。受處分人一直表示他有配合，並強調他有口
    腔癌，口腔不能閉合，我觀察他講話方式嘴唇跟一般人一樣
    可以閉上來，且講話中氣十足。」、「（本件最後就是沒有
    測出結果？）是。」（見本院卷第二十九頁反面至第三十頁
    ）；亦於一百年三月三日訊問期日到庭結證稱：「（法官問
    ：當天受處分人數度對著酒測器吹氣時，是否就是你持著酒
    測器讓受處分人吹氣？）是。」、「（法官問：畫面中，受
    處分人有深呼吸，吐氣時，你如何判斷受處分人有吐進去或
    是沒有吐進去？）若持續有把氣吹進去，機器就會響，一般
    都是吹５到７秒，機器才會感應到，況且在吹管後方有預留
    壹個孔，若受處分人有吹氣進去，持有機器的我，應該會感
    覺到氣流經過，但是我於這個過程中都沒有感覺到。依照我
    的經驗，受處分人的氣就是有吹進去，但是量很少，所以機
    器無法感應。」、「（法官問：有常常碰到這種沒有辦法吹
    氣測試的情形嗎？）也有碰過，但多勸幾次，也是都可以吹
    出結果來。」、「（法官問：受處分人在吹氣過程中，有用
    手捏住他的雙唇左右兩側？）是。」、「（法官問：所以受
    處分人吹氣時，嘴巴是閉合嗎？）是，我看他就外觀沒有講
    話時，嘴巴也是閉合的。」、「（法官問：受處分人到最後
    ，你們說三次機會沒有了，是否還有表示說要接受抽血檢測
    ？）沒有。」、「（法官問：受處分人當天有無告知他有喝
    酒，但是喝不多？）有。」等語明確（見本院卷第三十六頁
    ）；再佐以本院當庭勘驗員警提供之錄影光碟筆錄（見本院
    卷第三十五頁）：
    「１、從２２分起至２３：１２止均是警察在路邊進行路檢
          之畫面。
      ２、２３：１２秒蔡嘉從所駕駛之車號１６０８－ＦＺ自
          小客車通過路檢站，遭警攔下。
      ３、２３：１２至２３：４２止警察指揮蔡嘉從之自小客
          車進入路檢位置，同時並聽到警察不斷大聲說「熄火
          、熄火」。
      ４、２３：５５處聽到警察說到後面來，此時蔡嘉從之車
          輛並未在畫面內。
      ５、２４：０４左右警察告知駕駛人開始全程錄音、錄影
          ，並要求駕駛人出示駕照、行照。受處分人蔡嘉從在
          畫面中央，有掏證件的動作，不知何物掉在地上，蔡
          嘉從蹲下又站起。（這一段經過因為警察錄影設備的
          關係，分成三個小段來錄製）
      ６、００：００到１６分左右為止均為員警勸受處分人進
          行吹氣測試的過程，其內容顯見被告曾有含住酒測器
          的管子吹氣數秒的情形，但一旁員警也立刻再檢視酒
          測機器後，告知受處分人氣未吹進去，要求受處分人
          氣吐長一點，受處分人不斷的說其嘴巴不能閉合，根
          本吹不出來，期間員警一直不斷勸說處分人再吹吹看
          ，並且表示要再給予３次機會，受處分人接下來先挽
          起袖子表示「不然抽血啊」，經員警告知應再配合吹
          氣，並且可以去醫院提出診斷證明，否則依照當時的
          狀況，員警認為受處分人講話丹田有力，講話也很清
          楚，很大聲，受處分人，接著有在拿起吹氣管吹了幾
          次，員警有在旁邊欲幫忙數數，並且請受處分人數度
          在吹氣前先深呼吸再吐氣數次，但受處分人拿起酒測
          器開始吐氣時，員警都數不到幾下，受處分人就把管
          子推開說「我就是吹不出來啊」，員警在過程中有不
          斷告知拒測的法律效果，要罰錢，也有扣車等，希望
          受處分人能配合吹氣，但是一直到員警數到第三次吹
          氣，酒測機器還是沒有顯現出吹氣結果，員警便說機
          會已經給完，接下來就是要開單及扣車，請車上的人
          下車，一直到這時，受處分人都不曾再提出說要接受
          抽血測試，還一直看著遠方，說出一串數字，意思好
          像是他數字都看得清楚，這些員警就開單，並要求車
          上人員下車，之後就沒有再進行酒測的情形出現。」
    核該等內容均與證人葉政良前揭具結證述情節大致相符。且
    依舉發員警上開證述及勘驗內容可知，員警給予受處分人超
    過三次以上接受酒精濃度測試檢定之機會，並有告知受處分
    人酒測檢定之正確吐氣方式，又多次告知權益及拒測效果後
    ，受處分人仍未成功完成施測，始判定受處分人拒絕酒測，
    而整個酒測過程中，員警態度良好，並無使用強暴、脅迫等
    手段，並一再教導、給予受處分人機會，足見員警於本件取
    締過程，已盡酒精濃度測試標準流程及舉發違規前之告知義
    務。再者，呼氣酒精濃度測試器既係設計專用於對不特定對
    象測試呼氣所含酒精濃度之儀器，其設計上自係以簡易為原
    則，亦即受測者僅需依正常方式吹氣，即可輕易完成檢測，
    當不致要求受測者需配合施行高難度之動作始能致之，受測
    者如願配合而依正常方式吹氣，應可得知檢驗結果。是苟非
    受測者因抗拒測試，而故意以唇、舌抵住吹管或其他方式減
    少吹氣進入儀器，當不致發生無法完成測試之情事。況受處
    分人經強制閉合雙唇施測結果肺活量係正常，已可認受處分
    人應無因己身特別因素而無法以呼氣酒精濃度測試器完成檢
    測之情，且由前揭錄影光碟勘驗結果觀之，本件執行酒測員
    警曾一再教導受處分人正確吹氣方式，惟受處分人於施測過
    程中，雖有用手緊閉其雙唇然均以淺短吹氣方式接受酒精測
    試，亦即未將氣吹足而以不正確方式來消極抗拒測試，以致
    酒測進行多次未果，是受處分人以消極不配合方式，以達拒
    絕接受酒精濃度測試之實，而此一消極不作為，在法律評價
    上應與積極拒絕接受酒測之行為相同。則本件執勤警員依受
    處分人當日經多次測試仍無法完成酒精濃度測試之檢定等客
    觀情事，始確定係出於受處分人未配合酒測正確吹氣所致，
    乃舉發受處分人拒絕酒精濃度測試之檢定，於法洵無違誤。
    且衡情本件執勤員警僅係於執行勤務適時發現受處分人違規
    情形而加以取締，其與受處分人素不相識，復無怨隙，應無
    故意誣陷受處分人之必要，且亦無其他證據足資證明該員警
    有捏造事實違法取締之情事，則其本於維護交通秩序、安全
    職責所為之舉發，自應受到合法、正確之推定。
  (三)另受處分人辯以有請求改以抽血檢測而遭拒絕，並非不願酒
    測云云，依上開勘驗內容，受處分人當時固曾要求抽血，惟
    勘驗內容亦揭示，受處分人數度吹氣失敗後，即未曾再要求
    抽血檢驗，且道路交通管理處罰條例第三十五條第五項規定
    「汽車駕駛人肇事拒絕接受或肇事無法實施第一項測試之檢
    定者，應由交通勤務警察或依法令執行交通稽查任務人員，
    將其強制移由受委託醫療或檢驗機構對其實施血液或其他檢
    體之採樣及測試檢定。」，故以抽血方式檢測駕駛人之酒測
    值，乃於駕駛人酒後駕車肇事死亡或昏迷而未能以呼氣酒精
    濃度檢測時，方以抽血之例外規定，此規定並非賦予駕駛人
    得任意選擇酒精濃度檢測之方式。足認本件受處分人雖曾陳
    稱願意以抽血方式檢測，惟受處分人未有第三十五條第五項
    之例外情形，既與酒測規定不符，並經攔查員警告知促請配
    合呼氣未果，並數次勸導，則當得以認定受處分人係以消極
    之不配合方式拒絕接受酒精濃度測驗無誤。則受處分人所辯
    ，均不足採。是以，本件事證明確，受處分人於前開時、地
    有拒絕接受酒精濃度測試之違規，洵堪認定。
五、綜上論述，受處分人前揭所辯各節無足憑採，受處分人確有
    於上開時、地拒絕接受酒精濃度測試之行為堪以認定，故原
    處分機關援引道路交通管理處罰條例第三十五條第四項、第
    六十七條第二項之規定，裁處受處分人罰鍰六萬元，並吊銷
    駕駛執照，三年內禁考，其認定事實及適用法律均無違誤，
    本件異議為無理由，應予駁回。
據上論斷，應依道路交通管理處罰條例第八十七條第二項，道路
交通事件處理辦法第十八條，裁定如主文。
中    華    民    國   100    年    5     月    31    日
                      交通法庭  法  官  林學晴
以上正本證明與原本無異。
如不服本裁定應於送達後5日內向本院提出抗告狀。
                                書記官  簡雅文
中    華    民    國   100    年    5     月    31    日